【裁判字號】    98,易,3213
【裁判日期】    980930
【裁判案由】    竊盜
【裁判全文】
臺灣臺中地方法院刑事判決              98年度易字第3213號
公  訴  人  臺灣臺中地方法院檢察署檢察官
被      告  丙○○
上列被告因竊盜案件，經檢察官提起公訴（98年度偵緝字第2106
號），本院判決如下：
    主  文
丙○○共同攜帶兇器，毀越安全設備，於夜間侵入住宅竊盜，未
遂，累犯，處有期徒刑肆月，如易科罰金，以新臺幣壹仟元折算
壹日，扣案之油壓剪、老虎鉗、扳手（拔釘器）、鐵剪刀、破壞
剪各壹支及帆布袋壹個，均沒收之。
    事  實
一、丙○○前於民國96年間，因違反替代役實施條例、脫逃及違
    反毒品危害防制條例等案件，經國防部中部地方軍事法院及
    法院判處有期徒刑2 年6 月、3 月、9 月及5 月，嗣經裁定
    應執行刑併減刑為有期徒刑1 年9 月確定，甫於97年12月2
    日縮短刑期執行完畢。詎其猶不知悔改，與蔡宴嘉（經本院
    另案以98年度簡字第935 號判決判處有期徒刑4 月）共同基
    於意圖為自己不法所有之犯意聯絡，於98年8 月9 日1 時30
    分許，持渠等所有可供作兇器使用之油壓剪、老虎鉗、扳手
    （拔釘器）、鐵剪刀、破壞剪各1 支及帆布袋1 個，行經甲
    ○○所有臺中縣梧棲鎮○○○街151 巷11號住宅時，見屋內
    燈光未開，推由蔡宴嘉把風，由丙○○持破壞剪剪斷上址廚
    房窗戶防盜鐵條之安全設備，並打破玻璃後，將上開工具放
    置於臺中縣梧棲鎮○○路○段827 巷36號旁，再於同日1 時
    50 分 許，回到甲○○所有上開住宅，推由丙○○在外把風
    ，蔡宴嘉則自該破損之窗戶鑽入屋內行竊，惟當場遭甲○○
    及據報到場之員警查獲，始未得逞，並扣得丙○○及蔡宴嘉
    所有之油壓剪、老虎鉗、扳手（拔釘器）、鐵剪刀、破壞剪
    各1 支及帆布袋1 個，始悉上情。
二、案經臺中縣警察局清水分局報請臺灣臺中地方法院檢察署檢
    察官偵查起訴。
    理  由
一、按被告以外之人於審判外之言詞或書面陳述，除法律有規定
    者外，不得作為證據。被告以外之人於審判外之陳述，雖不
    符前4 條之規定，而經當事人於審判程序同意作為證據，法
    院審酌該言詞陳述或書面陳述作成時之情況，認為適當者，
    亦得為證據；當事人、代理人或辯護人於法院調查證據時，
    知有第159 條第1 項不得為證據之情形，而未於言詞辯論終
    結前聲明異議者，視為有前項之同意，刑事訴訟法第159 條
    第1 項、第159 條之5 分別定有明文。查被告丙○○於本院
    審理時，對於本案偵查卷內之證據，均同意有證據能力，得
    採為本案之證據，迄至本案言詞辯論終結前，被告亦未聲明
    異議，有審判筆錄在卷可考，經審酌卷內各該人員陳述時之
    情狀，均查無被違法取供或非出於自由意志之情形，相關書
    證亦查無違法取證或造假虛捏之情事，以之作為本案之證據
    ，皆屬適當，依前揭規定，本判決以下所引用之證據均得為
    本案之證據。
二、上揭事實，業據被告於偵訊及本院審理中坦承不諱，核與證
    人蔡宴嘉、甲○○於警詢及偵訊時證述情節相符，復有刑案
    現場測繪圖1 份及照片4 張附卷可稽，且有油壓剪、老虎鉗
    、扳手（拔釘器）、鐵剪刀、破壞剪各1 支及帆布袋1 個扣
    案可證，足認被告自白與事實相符，堪以採信。綜上，本案
    事證明確，被告犯行，堪以認定。
三、核被告所為，係犯刑法第321 條第2 項、第1 項第1 款、第
    2 款及第3 款之攜帶兇器，毀越安全設備，於夜間侵入住宅
    竊盜未遂罪。被告與蔡宴嘉就上開犯罪事實，具有犯意聯絡
    及行為分擔，為共同正犯。被告侵入上開住處內，欲竊取財
    物時，為證人甲○○及據報到場之員警所發現，始未得逞，
    是已著手於犯罪行為之實行而不遂，為未遂犯，應依刑法第
    25條第2 項規定，減輕其刑。又被告前於96年間，因違反替
    代役實施條例、脫逃及毒品危害防制條例案件，經國防部中
    部地方軍事法院及法院判處有期徒刑2 年6 月、3 月、9 月
    及5 月，嗣經裁定應執行刑併減刑為有期徒刑1 年9 月確定
    ，甫於97年12月2 日縮短刑期執行完畢，有臺灣高等法院被
    告前案紀錄表附卷可參，其受有期徒刑執行完畢5 年以內故
    意再犯有期徒刑以上之罪，為累犯，應依刑法第47條第1 項
    規定加重其刑，併依同法第71條第1 項規定，先加後減其刑
    。爰審酌被告不尊重他人財產權，持足供兇器使用之油壓剪
    、老虎鉗、扳手（拔釘器）、鐵剪刀、破壞剪各1 支破壞上
    開住處之窗戶鐵條及玻璃，再推由蔡宴嘉於夜間侵入上開住
    宅，經證人甲○○及員警及時發覺始未得逞，暨犯後坦承犯
    行等一切情狀，量處如主文所示之刑，併諭知易科罰金之折
    算標準。另扣案之油壓剪、老虎鉗、扳手（拔釘器）、鐵剪
    刀、破壞剪各1 支及帆布袋1 個，係其與蔡宴嘉所共有，且
    係供犯罪所用之物，業據被告供明在卷，應依法宣告沒收。
據上論斷，應依刑事訴訟法第284 條之1 、第299 條第1 項前段
，刑法第28條、第321 條第2 項、第1 項第1 款、第2 款、第3
款、第25條第2 項、第47條第1 項、第41條第1 項前段、第38條
第1 項第2 款，判決如主文。
本案經檢察官乙○○到庭執行職務。
中    華    民    國    98    年    9     月    30    日
                  刑事第十二庭  法  官  柯志民
以上正本證明與原本無異。
如不服本判決應於收受判決後10日內向本院提出上訴書狀，並應
敘述具體理由；其未敘述上訴理由者，應於上訴期間屆滿後20日
內向本院補提理由書（均須按他造當事人之人數附繕本）「切勿
逕送上級法院」。
                                      書記官  賴亮蓉
中    華    民    國    98    年    9     月    30    日
附錄本案論罪科刑法條：
刑法第321條
犯竊盜罪而有左列情形之一者，處六月以上、五年以下有期徒刑
：
一  於夜間侵入住宅或有人居住之建築物、船艦或隱匿其內而犯
    之者。
二  毀越門扇、牆垣或其他安全設備而犯之者。
三  攜帶兇器而犯之者。
四  結夥三人以上而犯之者。
五  乘火災、水災或其他災害之際而犯之者。
六  在車站或埠頭而犯之者。
前項之未遂犯罰之。


司法院資訊處製作；財團法人民間司法改革基金會備份。
